# 上市公司定向增发的验资报告模版

提问人：coolfish 时间：2010-11-11 11:09:52
小弟求上市公司定向增发的验资报告模版和已改制尚末上市股份公司现金增资的验资报告模版。

回答人：chenyiwei
按照增加注册资本和实收资本的验资报告模板修改一下即可。

回答人：chenyiwei
回复 板凳 coolfish 的帖子没有具体规定，只是文字表述方面差异。可能是受到中注协 1602 号准则指南后附的范例影响。